【裁判字號】    89,易,116
【裁判日期】    890229
【裁判案由】    詐欺
【裁判全文】
臺灣板橋地方法院刑事判決                          八十九年度易字第一一六號
    公  訴  人  臺灣板橋地方法院檢察署檢察官
    被      告  乙○○
右列被告因詐欺案件，經檢察官提起公訴（八十八年度偵緝字第一七五九號），本院
判決如左：
    主  文
乙○○意圖為自己不法之所有，以詐術使人將本人之物交付，處有期徒刑捌月。
    事  實
一、乙○○曾於民國（下同）八十五年間因犯偽造文書罪，經本院以八十五年度易字
    第七０三八號判處有期徒刑四月，如易科罰金以三百元折算一日，緩刑四年，於
    八十五年十二月十六日確定，現在緩刑中（不構成累犯）。乙○○自始無還款之
    意，竟意圖為自己不法之所有，於八十四年十月間某日，在任職之台北市○○街
    某電玩店內，以急需資金創業為由，向其同事甲○○詐稱：欲借款新台幣（下同
    ）八十萬元云云，使甲○○因誤信乙○○有償債能力及誠意，陷於錯誤而如數交
    付借款。詎乙○○取得借款後，因無欲還款，經甲○○屢次催討，乙○○始於八
    十四年十二月二十六日簽發交付甲○○本票三十一張（面額均為二萬五千元、到
    期日：自八十五年一月起至八十七年七月止之每月二十日），表示願意分期償還
    ，嗣並以相同條件於本院調解成立，惟乙○○嗣均未依約分期償還，並置之不理
    ，甲○○始知受騙。
二、案經甲○○訴請台灣板橋地方法院檢察署檢察官偵查起訴。
    理  由
一、訊據被告乙○○固坦承於右揭時地向告訴人甲○○借款八十萬元之事實，惟矢口
    否認有何詐欺犯行，辯稱：伊當時因投資電玩店而向甲○○借款，已陸續數次還
    款共約二十萬元，還款時間忘了，亦無收據，伊並無詐欺之意圖云云。經查：
  (一)右揭事實業據告訴人甲○○指陳甚詳，且有如事實欄所載之本票影本三十一紙、
    本院債權憑證影本一紙在卷可證。
  (二)被告於偵訊中供稱：已經還甲○○七十五萬元等語（見八十八年度偵緝字第一七
    五九號偵查卷第十七頁反面、第二十頁反面），其於本院審理中則改稱：已還款
    共約二十萬元云云（見本院八十九年二月十四日筆錄），被告所稱其已清償甲○
    ○之金額，前後已不一致，復未能提出清償證明或取回部分前所簽發之部分本票
    為證，參酌告訴人甲○○堅稱被告分文未還及前開本票三十一張尚在其占有中等
    情，被告前開所辯已部分清償乙節，不符常情，尚難採信。
  (三)被告於本院審理中供稱：「（錢用到何處？）在德惠街開電玩店，（每日收入多
    少？）一萬元至三萬元左右」（見本院八十九年二月十四日筆錄），據此推算，
    被告借款投資經營之該電玩店每月應約有三十萬元至九十萬元之營收，收入豐厚
    ，從而，果被告真有還錢意願，應有足夠之清償能力。另參酌被告乙○○經告訴
    人甲○○屢次催討後，先於八十四年十二月二十六日簽發交付甲○○前述本票三
    十一張，表示願意分期償還，嗣並以相同條件於本院調解成立（本院八十五年度
    民調字第一０一號，參卷附債權憑證之記載），惟被告事後均未依約分期償還，
    並置之不理等情，足以證明被告於借款之初確有詐借不還之不法所有犯意甚明。
    是被告前揭所辯尚不可取，事證明確，其犯行洵堪認定。
二、核被告乙○○所為，係犯刑法第三百三十九條第一項之詐欺取財罪。爰審酌被告
    之素行狀況、犯罪動機、手段、詐欺所得金額、犯罪後態度等一切情狀，量處如
    主文所示之刑。
據上論斷，應依刑事訴訟法第二百九十九條第一項前段，刑法第三百三十九條第一項
，罰金罰鍰提高標準條例第一條前段，判決如主文。
本案經檢察官張方綺到庭執行職務。
中      華      民      國      八十九      年    二      月   二十九   日
                                      臺灣板橋地方法院刑事第四庭
                                          法  官  劉  大  衛
右正本證明與原本無異
如不服本判決應於送達後十日內向本院提出上訴狀
                                          書記官  蕭  興  南
中      華      民      國      八十九      年    三      月     六     日
附錄本案論罪科刑法條全文：
刑法第三百三十九條：
意圖為自己或第三人不法之所有，以詐術使人將本人或第三人之物交付者，處五年以
下有期徒刑、拘役或科或併科一千元以下罰金。
以前項方法得財產上不法之利益或使第三人得之者亦同。
前二項之未遂犯罰之。


司法院資訊處製作；財團法人民間司法改革基金會備份。
